---
title: "Caso Desempleo vs Homicidios"
author: "Mauricio Pinzon"
date: '2022-05-09'
output: 
  html_document: 
    df_print: kable
---
```{r}
library(readxl)
caso <- read_excel("C:/ALL/Personal/Maestria/01_Simulacion_Estadística/Ultima actividad/Caso/caso.xlsx")

```


### Planteamiento de la hipótesis

A mayor desempleo mayor violencia

## a.) Gráfica de Dispersión

```{r message=FALSE, warning=FALSE}
attach(caso)
plot(desempleo, homicidios , main = "Desempleo vs Homicidios", xlab = "% Desempleo", ylab = "Tasa homicidios cada 100mil habit.", col = "blue"
      , pch = 18
)
```
### Análisis:

La gráfica de dispersión nos indica que la relación es directa y no lineal.


## b.) Coeficiente de Correlación

```{r message=FALSE, warning=FALSE}
cor(desempleo,homicidios)
```
### Análisis:

El resultado del coeficiente de correlación en 96% nos indica que hay una relación muy fuerte entre el desempleo y los homicidios.Es decir que si se logra reducir el desempleo se esperaria que los homicidios disminuyan.

## c.) Regresión Lineal

```{r message=FALSE, warning=FALSE}
mod = lm(homicidios~desempleo)
summary(mod)
```
### Análisis:

La estimación estándar me indica que si se aumenta en 1% la tasa de desempleo los homicidios aumentarían en 63 casos por cada 100.000 habitante. El valor p es significativo. El modelo logra explicar el 92.32% de los homicidios.



## d.) Supuestos

```{r message=FALSE, warning=FALSE}
par(mfrow=c(2,2))
plot(mod)
```
### Análisis:

No se está cumpliendo el supuesto de aleatoriedad en los errores.El modelo se puede mejorar. 


## e.) Predict


```{r}
predict(mod,newdata = list(desempleo=11))
```
### Análisis:

Si el desempleo se logra disminuir en un 11% se espera que la tasa de homicidios disminuya a 75.17 casos por cada 100.000 habitantes.








